臺灣臺中地方法院刑事判決　　　　　　　　　　　　　九十三年度訴字第九七四號
　　公　訴　人　臺灣臺中地方法院檢察署檢察官
　　被　　　告　丁○○
右列被告因偽造文書等案件，經檢察官提起公訴（九十三年度偵字第二一三九、三○○六、一七○五號），於準備程序中，被告為有罪之陳述，並聽取當事人意見後，本
院合議庭裁定改以簡式程序判決如左：
    主  文
丁○○共同連續行使偽造私文書，足以生損害於公眾及他人，處有期徒刑陸月，如易
科罰金，以佰元折算壹日。如事實欄所示在中國信託商業銀行信用卡簽帳單商店存
根聯上偽簽「戊○○」（為黃誼之誤寫）之署押壹枚，及扣案之中國信託商業銀行
信用卡簽帳單持卡人存根聯壹張均沒收。
    事  實
一、丁○○基於意圖為自己不法所有之概括犯意，連續於附表所示之時間、地點及方
    式，竊取黃誼、丙○○及乙○○所有如附表所示之物。復與蔡文玉（另由台灣
    台中地方法院檢察署檢察官簽分偵案辦理）共同基於偽造文書及意圖為自己不法
    所有之概括犯意聯絡，於民國九十二年十二月二十日十一時五十分及十一時五十
    二分許，由丁○○持上開竊得持卡人為黃誼、卡號分別為000000000
    0000000號及0000000000000000號，富邦銀行及中國信
    託商業銀行信用卡二張，至台中縣大甲鎮○○路二九四號之「依柏精油世界」，
    該店之店員蔡文玉明知丁○○並非持卡人竟仍同意以假消費真刷卡之方式換取現
    金，因富邦銀行信用卡黃誼先行掛失，交易未成功而未得逞，旋另持中國信託
    商業銀行信用卡以刷卡金額為新台幣（下同）二萬元，換得現金一萬七千元，並
    在中國信託商業銀行信用卡簽帳單上偽簽「戊○○」（為黃誼之誤寫）之姓名
    而行使之（行使偽造署押後，一張已由蔡文玉收回商家，另一張交由丁○○收執
    ），以此方式，行使詐術，致使中國信託商業銀行陷於錯誤，而為上開交易金額
    之交付，致生損害於中國信託商業銀行及黃誼之權益，後丁○○將上開二張信
    用卡丟棄於「依柏精油世界」店門口，並將換得現金花用殆盡。丁○○又承前之
    犯意，於九十二年十二月二十二日十五時許，持上開竊得丙○○所有之誠泰銀行
    存款簿及印章一枚，至台中縣大甲鎮誠泰銀行大甲分行，填寫取款憑條，並於其
    上存戶簽章欄偽造「丙○○」之署名並盜用丙○○之印章，冒稱係丙○○本人，
    欲提領現金，以此方式，行使詐術，因丙○○已先行掛失止付至未得逞。事後丁○○並將存摺及印章丟棄於台中縣大甲鎮媽祖廟附近。嗣經警循線分別查獲，並
    扣得丁○○持有之中國信託商業銀行信用卡簽帳單持卡人存根聯一張。
二、案經黃誼、丙○○及乙○○訴由台中縣警察局大甲分局報告台灣台中地方法院
    檢察署檢察官偵查起訴。
    理  由
一、右揭事實，業據被告丁○○於警詢時及偵查中坦承不諱，被告於本院審理時坦承
    稱：「九十二年十二月二十日十一時許，在台中縣大安鄉○○○路三零四巷三十
    三號一樓友人家中趁被害人黃誼前去二樓之際，竊取ＮＯＫＩＡ牌型號為七二
    五○之銀色手機一支、皮包一個（內有中國信託商業銀行、富邦銀行及泛亞銀行
    及泛亞銀行信用卡各一張、郵局提款卡一張、國民身份證一張、現金一百多元）
    ，後來將手機交給綽號『老牛』之男子，我共刷了二次，第一次富邦銀行沒有刷
    成功，因已掛失，中國信託銀行的我有刷成功，刷二萬元，拿現金一萬七千元，
    我有在刷卡單上簽黃誼之名字，後來把信用卡二張丟棄於垃圾桶內」，「於九
    十二年十二月二十二日九時許，見丙○○所有車牌號碼８Ｈ─８０４Ｉ號自小客
    車（停放台中縣大甲鎮○○路四十四巷二八號）之車門未鎖開啟車門，竊得置放
    於車內之誠泰銀行、第一銀行、彰化銀行、郵局存款簿各一本、印章壹枚、現金
    二千元，已花用，我也有到誠泰銀行去領款，也有在取款條上填寫丙○○的姓名
    及蓋用丙○○的印章，冒充其本人，取款條和存款簿我一起丟在誠泰銀行大甲分
    行的門口丟棄」，「於九十二年十二月二十四日○時許，在台中縣大甲鎮○○路
    ○段八八五號前，以自備之鑰匙開啟機車電門，竊取車牌號碼ＥＸＭ─５５７號
    輕型機車一台，並將其拆解後置放於住處，我有拆解該機車，當時我是用自備的
    鑰匙偷的，是徒手竊取的，只有我一個人偷的」等語。核與被害人黃誼於偵訊
    時、丙○○及乙○○於警詢時之指述，及被害人丙○○於本院審理時到庭指訴稱
    ：「因過程我沒有看到，發現時，車子裡面的東西有被動過，存摺不見，我有立
    即去掛失止付，是誠泰銀行通知我，說有人要盜領我的存摺，警局也有通知我，
    確實是丁○○偷我的東西，我們是遠房親戚，我原諒被告」等語相符，並有中國
    信託商業銀行信用卡簽帳單持卡人存根聯一張、富邦銀行交易未成功紀錄表一紙
    、監視錄影器錄影畫面翻拍之照片六張、台中縣大甲鎮○○路○段八八五號前現
    場查獲照片八張及贓物認領保管收據一紙附卷可稽，被告之自白與事實相符，堪
    足採信，其犯行均堪認定。
二、按以信用卡為交易工具之交易行為，不論特約商店所使用之簽帳單係一式三聯或
    一式二聯，持卡人在特約商店已填妥交易標的及金額等應記載事項之簽帳單上簽
    名，即係表示持卡人承認有此交易行為之意思，該簽帳單之每一聯，自均屬有關
    權利義務證明之私文書，不因其用途不同而有異。其簽帳單為法律所規定之私文
    書。核被告所為，係犯刑法三百二十條第一項竊盜罪、第二百十六條、第二百十
    條之行使偽造私文書罪、第三百三十九條第一項之詐欺取財罪及第三百三十九條
    第三項、第一項之詐欺取財未遂罪。而被告在簽帳單上及取款憑條上偽造署名為
    偽造文書之部分行為，盜用印章為偽造私文書之部分行為，而偽造私文書後復持
    以行使，其偽造之低度行為應為行使之高度行為所吸收，均不另論罪。又被告先
    後三次竊盜、二次行使偽造私文書及一次詐欺取財既遂、二次詐欺取財未遂之犯
    行，時間緊接，犯罪構成要件相同，顯係出於概括犯意反覆為之，均為連續犯，
    應依刑法第五十六條之規定，從一重論以竊盜、行使偽造私文書及詐欺取財既遂
    罪，並均依法加重其刑。被告所犯上開三罪間，有方法及目的之牽連關係，為牽
    連犯，應從一重之行使偽造私文書罪處斷。又被告就以假消費真刷卡之方式換取
    現金，盜刷中國信託商業銀行信用卡之犯行，與蔡文玉間，有犯意聯絡及行為分
    擔，應論以共同正犯。爰審酌被告冒用被害人名義行使信用卡，持以詐欺取財，
    危害經濟及金融秩序，亦足生損害於被冒用之被害人及各該發卡銀行，併審酌其
    及竊盜、詐欺之次數，犯罪所生損害、未賠償被害銀行之損害、犯罪後坦承犯行
    、態度良好等一切情狀，量處如主文所示之刑，並諭知易科罰金之折算標準。被
    告於中國信託商業銀行信用卡簽帳單持卡簽帳單特約商店存根聯客戶簽名欄偽造
    「戊○○」（為黃誼之誤寫）之署押一枚，不問屬於犯人與否，均應依刑法第
    二百十九條之規定宣告沒收。扣案之中國信託商業銀行信用卡簽帳單持卡人存根
    聯一張，係被告所有供其犯罪所用之物，已經被告供承在卷，應依刑法第三十八
    條第一項第二款之規定宣告沒收。而未扣案之取款憑條，被告供稱由誠泰銀行大
    甲分行人員取走，經台灣台中地方法院檢察署檢察官電詢該行，該行表示未予保
    存，有該署電話記錄單在卷可參（見九十三年度偵字第三○○六號卷第二十一頁
    ），而被告於本院審理時供稱：「我有到誠泰銀行去領款，也有在取款條上填寫
    丙○○的姓名及蓋用張清付的印章，冒充其本人，取款條和存款簿我一起丟在誠
    泰銀行大甲分行的門口丟棄」，而被害人丙○○於本院審理時亦供稱：「取款條
    、印章、存摺都已丟掉，我又聲請補發新的，印章也換新的，被偷的證件都已滅
    失」等語，而公訴人又聲請「該取款條雖未證明已滅失，然為免執行之困難，爰
    無聲請沒收之必要」等語。且依規定該取款條，係得沒收之物，本院綜上情形，
    認無庸再行宣告沒收，併予敘明。
據上論斷，應依刑事訴訟法第二百七十三條之一第一項、第二百九十九條第一項前段
，刑法第二十八條、第五十六條、第二百十六條、第二百十條、第三百二十條第一項
、第三百三十九條第一項、第五十五條、第二百十九條、第三十八條第一項第二款，
罰金罰鍰提高標準條例第一條前段、第二條，判決如主文。
本案經檢察官甲○○到庭執行職務。
中      華      民      國    九十三    年     五      月    十九     日
                                    臺灣臺中地方法院刑事第三庭
                                        法  官 黃松竹
右正本證明與原本無異。
如不服本判決，應於送達後十日內向本院提出上訴狀 （須附繕本） ，上訴於台灣高
法院台中分院。
                                        書記官
中      華      民      國    九十三    年     五      月    十九     日
錄本案所犯法條全文附錄參考法條：
刑法第二百十條
偽造、變造私文書，足以生損害於公眾或他人者，處五年以下有期徒刑。
刑法第二百十六條
行使第二百十條至第二百十五條之文書者，依偽造、變造文書或登載不實事項或使登
載不實事項之規定處斷。
刑法第三百二十條第一項
意圖為自己或第三人不法之所有，而竊取他人之動產者，為竊盜罪，處五年以下有期
徒刑、拘役或五百元以下罰金。
刑法第三百三十九條第一項
意圖為自己或第三人不法之所有，以詐術使人將本人或第三人之物交付者，處五年以
下有期徒刑、拘役或科或併科一千元以下罰金。
刑法第三百三十九條第三項
前二項之未遂犯，罰之。
  附表：
┌───┬──────┬──────┬─────┬──────┬────┐
│編  號│時      間  │地       點 │ 方    式 │竊 得 財 物 │贓物所在│
├───┼──────┼──────┼─────┼──────┼────┤
│      │九十二年十二│台中縣大安鄉│趁被害人黃│ＮＯＫＩＡ牌│手機以一│
│      │月二十日十一│庄山南路三０│誼前去二│型號為七二五│千元賣給│
│      │時許        │四巷三十三號│樓之際    │０之銀色手機│年籍不詳│
│      │            │一樓友人家中│          │一支、皮包一│綽號「老│
│      │            │            │          │個（內有中國│牛」之男│
│      │            │            │          │信託商業銀行│子、國民│
│      │            │            │          │、富邦銀行及│身份證交│
│一    │            │            │          │泛亞銀行信用│給年籍不│
│      │            │            │          │卡各一張、郵│詳綽號「│
│      │            │            │          │局提款卡一張│魚仔」之│
│      │            │            │          │、國民身份證│女子、現│
│      │            │            │          │一張、現金一│金花用怠│
│      │            │            │          │百多元）    │盡、其餘│
│      │            │            │          │            │除持盜刷│
│      │            │            │          │            │之卡片外│
│      │            │            │          │            │均已丟棄│
├───┼──────┼──────┼─────┼──────┼────┤
│      │九十二年十二│丙○○所有車│見車門未鎖│置放於車內之│現金花用│
│      │月二十二日九│牌號碼８Ｈ—│開啟車門  │誠泰銀行、第│怠盡、其│
│      │時許        │８０４１號自│          │一銀行、彰化│餘除持冒│
│二    │      │小客車（停放│          │銀行、郵局存│領之存款│
│      │            │台中縣大甲鎮│          │款簿各一本、│簿及印章│
│      │            │育英路四十四│          │印章一枚、現│外均已丟│
│      │            │巷二八號前）│          │金二千元    │棄      │
├───┼──────┼──────┼─────┼──────┼────┤
│      │九十二年十二│台中縣大甲鎮│以自備之鑰│車牌號碼ＥＸ│將其拆解│
│三    │月二十四日零│中山路一段八│匙開啟機車│Ｍ—５５７號│後置放於│
│      │時許        │八五號前    │電門      │輕型機車一台│住處    │
└───┴──────┴──────┴─────┴──────┴────┘
